

John K. Barrera C. johnkevinbarrera@gmail.com (+51) 967016935

jkbarrera in

John Barrera 📢

johnkevinbarrera 🖺

johnkevinbarrera 🗘

John Kevin Barrera Contreras

Ingeniero de Sistemas - Data Engineer - Data Scientist - Estadístico

Bachiller en ingeniería de Sistemas por la Universidad Nacional Mayor de San Marcos, y estudiante de maestría en Estadística Matemática, tengo conocimientos de TI, estadística, BigData, Machine Learning y desarrollo de aplicaciones webs y app móviles. Me he desempeñado como asistente de investigación en Cryptocurrency Technologies y Blockchain, NLP e inteligencia artificial, tengo interés en proyectos que involucren Big Data, estadística, ML y Data Science.

Experiencia Profesional

Diciembre 2019 - Febrero 2020, BWIT

Big Data Engineer, Data Scientist

Detalle: Liderando construcción de un módulo de clasificación, de transacciones (Rubros) para el sector bancario, las tecnologías empleadas fueron Python, AWS, Nifi, Hadoop, Hive, Teradata y códigos Bash.

Agosto - Noviembre 2019, INDRA

Big Data Engineer

Detalle: Construcción de una arquitectura Big Data para el sector de telecomunicaciones, las tecnologías usadas fueron NIFI, spark, hadoop y hive; y algunos lenguajes usados fueron Python, pyspark, sql, bash.

Centro de Investigación de la Universidad del Pacífico 2018 - Febrero 2019

Asistente de Investigación - Data Scientist

Jefes de Proyectos: M. Nuñez del prado, Ph.D y H. Alatrista S., Ph.D.

Detalle: Trabajando con comportamientos de compras de clientes usando métodos no supervisados (machine learning) y NLP.

Marzo 2017 - 2018

Asistente de Investigación

Supervisor: F. Rosales M., Ph.D.

Detalle: Proyectos de investigación en Blockchain, creación de una cryptomoneda a partir de un fork de Bitcoin, desarrollo de Dapps en la plataforma Ethereum, así como el desarrollo de aplicaciones web usado APIs. Desarrollo de algoritmos en los lenguajes R y Julia.

Octubre 2018 - Mayo 2019, Everis S.A

Big Data, Solutions Assistant.

Detalle: Capacitaciones en Big Data, Hadoop, Hive, Spark, Sqoop, Kafka, zookeper y HBase; participación en los proyecto de Big Data de distintos bancos en peruanos con tecnologias Big Data de apache, databricks, cassandra, kafka, entre otros.

Agosto 2018 - Diciembre 2018, EASYBIT S.A.C.

Analista Desarrollador Web

Detalle: Trabajando bajo la modalidad FREELANCE como Analista Desarrollador Web, desarrollando y brindando mantenimiento a los sistemas web, paginas web y aplicaciones móviles de la empresa.

Agosto 2017 - Diciembre 2017, ONPE-GSFP

Practicante en la Gerencia de Supervisión de Fondos Partidarios.

Detalle: Proceso ETL a datos provenientes de las organizaciones políticas, para su posterior almacenamiento y uso, este proceso incluía la limpieza y correcciones (los errores eran notificados los emitentes).

Junio 2016 - Julio 2016, Avances Tecnólogicos

Practicante en desarrollo de aplicaciones móviles (Apps)

Detalle: Desarrollo de una aplicación móvil de venta de cupones en Android, empleamos la geolocalización para notificar la proximidad a un establecimiento, los servicios web fueron desarrollados en Java.

UNMSM

Abril 2015 - Julio 2015

Asistente de Análisis de Sistemas, Centro de Producción - FISI

Detalle: Elaboración del documento de Casos de Uso del Sistema para un proyecto del Banco de la Nación.

Enero 2015 - Marzo 2015

Oficina Central de Admisión - UNMSM

Help-Desk y soporte Técnico.

Formación Académica

2019 - a la fecha, Universidad Nacional Mayor de San Marcos

Facultad de Ciencias Matemáticas

Estudiante de maestría en Estadística Matemática

2012 - 2017, Universidad Nacional Mayor de San Marcos

Facultad de Ingeniería de Sistemas

Bachiller en Ingeniería de Sistemas

Primavera - 2016, Universidad de Chile

Facultad de Economía y Negocios

Estudiante de Intercambio (Beca Alianza del Pacífico)

Enero 2013 - Marzo 2013, Centro de Informática (CINFO) - UNMSM

Certificación en Ofimática

Cursos y Capacitaciones

- o Big Data, Hadoop, Hive, Spark, Kafka, HBase (Everis Lima)
- o Introducción al Big Data
- Curso de Hadoop
- Procesos Big Data con Spark
- Data Analysis with Python

Aptitudes Técnicas

Herramientas de Big Data y la Nube

- Hadoop
 Spark
 Hase
 Databriks
 Scala y Python(Spark)
 AWS
 Hive
 Scoop
 Azure
- KafkaNIFI

Metodologías de Trabajo

- o RUP o Model Canvas (*)
- ScrumDesign Thinking

Plataformas, Redes, Connectividad e Internet

Linux o TCP/IP Windows VPN

Programas de Computación

- o Herramientas de Ofimática (Office LibreOffice).
- RapidMiner, SPSS-Modeler y Python para Business Intelligence.
- Eclipse, NetBeans y otro IDEs.
- o Motores de Bases de Batos (MySql, Teradata, Postgres, Oracle, SqlServer, MongoDB).
- o Frameworks de Desarrollo (Laravel, Express, Play, Spring y otros).
- Rational Rose y bizagi modeler.

Lenguajes de Programación

- Java (Spring-MVC, Play)
- Php (Laravel, Yii2, CodeIgniter)
- o Java Script (Nodejs, Express, Angular, mocha y truffle)
- Python (Django y Machine Learning)
- R (Machine Learning)
- C,C++ (Creación de Packages y paralelización)
- Matlab, Octave (Creación de Packages)
- Lisp (Máquinas que inducen a partir de reglas)
- o Julia (Creación de Packages y algorítmos en paralelo)
- Solidity (Dapps en Ethereum)
- Android (Apss moviles)
- SQL (MySql, Teradata, Postgres, Oracle y SQL-SERVER)
- STATA (Análisis de datos)(lvl. básico)

Información Adicional

Proyectos

- o VacBs Creación de una App móvil, para la gentión de la producción lechera de mano con INIA, UP, UALM; este proyecto involucró el uso de Redes Neuronales. Nota Informativa.
- o EsanCoin/CiupCoin Creación de una Criptomoneda con fines educativos, basada en el código fuente de bitcoin y learncoin del cual hicimos un fork, video tutorial aquí.
- o Rocket/Black Rabbits Get Lost In The Woods Creación de un Dapp sobre la plataforma Blockchain de Ethereum.

Logros

- Ex-Becario de la **Alianza del Pacífico** en Chile
- o Proyecto ganador del IBM CODING DAY: HACKATHON POR UN PERÚ **SINANEMIA**
- Proyecto ganador de la HACKATHON ARTTEC

Idiomas

- Inglés (Intermedio)
- Español (Nativo)
- Portugués (Básico)

Otras habilidades blandas

- Deportes (Futbol, Basket) mas)